LUCAS ATTALI

06 79 80 11 06

lucas.attali@gmail.com
lucas-attali.me

28 rue de la font des anguilles 83520 Roguebrune-sur-Argens

34 ans Permis A et B

Méticuleux Organisé Ouvert d'esprit

Développeur Front-End

Mes expériences en tant que Développeur Front-End, Product Owner, Chef de Projets et Responsable de Production, m'ont appris à penser un projet dans sa globalité sans en segmenter chaque phase. Aujourd'hui, j'aime travailler dans un environnement décloisonné où chacun puisse exprimer ses connaissances et utiliser ses compétences mais aussi ses idées les plus délirantes dans une équipe en toute confiance.

Expériences Professionnelles

Co-fondateur & Directeur de Production, Beavers

Roquebrune-sur-Argens — Juil 2019 - Aujourd'hui

- > Production digitale | Création et développement de site internet / Audit SEO et référencement naturel / Création et développement de newsletters > Marketing digital | Google Ads / Social Ads / Affiliation / Emailing / Display / Influence (périmètre non exhaustif)
- Accompagnement digital et conception d'applicatifs en freelance

La Fare-Les-Oliviers — Fév 2019 - Déc 2022

- > Développeur Front-End | Accompagnement sur des projets WordPress avec Baltazare, une agence digitale parisienne | Développement de newsletters en MJML et d'une interface commerciale en Nuxt (VueJS) avec Frames Dealer | Intégration HTML / CSS / JS pour une agence digitale de Nice Tiger & June
- > **Product Owner** I Réflexion et création d'une interface commerciale / Réflexion et préparation de nouvelles fonctionnalités du site / Audit et améliorations SEO / Amélioration de la méthodo et des process chez <u>Frames</u> Dealer

Product Owner & Lead Développeur Front-End, Liiiiife

Aix-en-Provence — Oct 2017 - Fév 2019

- > **Product Owner** l Optimisation du produit <u>Incontinence Protection</u> et <u>Liiiiife</u> l Gestion des priorités des besoins de chaque service l Formalisation au Chef de Projet
- > Chef de Projet | Management de l'équipe technique | Transformation des besoins en tâche de développement | Sprint Planning
- > Lead développeur Front-End | Refonte du site IP en Twig avec Sylius lié à un Pimcore via des APIs | Design avec Sketch et Développement en VueJs lié à un Pimcore via des APIs d'une V2 de IP et d'une V1 de Liiiiife.

06 79 80 11 06 lucas.attali@gmail.com lucas-attali.me

28 rue de la font des anguilles 83520 Roquebrune-sur-Argens

34 ans Permis A et B

Méticuleux Organisé Ouvert d'esprit

Jury & Intervenant, IIM

Paris La Défense — Janv 2017 - Juillet 2017

- > **Jury** I Soutenance d'orientation des années 3 à l'IIM I Mastère 2 Option Développement Web de l'ECV Digital.
- > Intervenant Web & E-business | Animations avec du CSS / SVG / JS pour des 2èmes années (60 étudiants) | Coaching des 4èmes années (36 étudiants) ayant pour but de créer un MOOC en 2 semaines.

Responsable de Production, <u>SensioGrey</u>

Clichy - Mars 2016 - Oct 2017

- > Traffic Manager | Gestion du planning des ressources (internes et externes) productives : UX / Créa / Tech (30 personnes)
- > Responsable Qualité & Process | Mise en place de processus de production et amélioration du delivery
- > Manager du pôle Technique | Management de l'équipe technique | Mise en place de nouvelles pratiques de développement | Veille et formation de l'équipe sur de nouvelles technologies | Estimations budgétaires
- > eS Studio I Direction de la BU dédiée aux budgets de moins de 30K€ I Gestion de la clientèle / Design / Développement front et back / Déploiement sur serveur I Samsung Club des Chefs, Bières Amsterdam, GDF-Suez Dolce Vita, Häagen-Dazs, MAM Baby France, La Fédération Française de la randonnée, Shiseido, Air Liquide.

Chef de Projet Technique, SensioGrey

Clichy — Août 2014 - Mars 2016

- > Pilotage de projets I Briefs (UX, créa, technique) I Reporting I Suivi I Programmation
- > Réponse aux appels d'offre (**Decathlon Creation**) I Suivi de la relation client I Veille technique & marketing
- > Pilotage de différents projets : **Decathlon Creation**, **Samsung**, **Olympia**, **Acadomia**, **Schmidt**, **Outscale**, **GDF-Suez Dolce Vita**, **Domaine de Chantilly**, **Shiseido**, **FIAWEC**

Co-Fondateur, Connect Object

Paris — Avril 2014 - Juillet 2017

- > Lancement de la communication | Intégration / Développement du site internet
- > Auteur d'articles I gestion des réseaux sociaux (Facebook / Twitter / Google Plus / Linkedin / YouTube)

06 79 80 11 06 lucas.attali@gmail.com lucas-attali.me

28 rue de la font des anguilles 83520 Roquebrune-sur-Argens

34 ans Permis A et B

Méticuleux Organisé Ouvert d'esprit

Études

Institut de l'Internet et du Multimédia

Manager de la Communication Numérique (Option Web / E-business en 5 ans), **Paris La Défense** — 2009 - 2014

Ecole Supérieur d'Ingénieur Léonard de Vinci

Paris La Défense — 2007 - 2009

Lycée Jacques Prévert

Bac Scientifique (Option Mathématiques), Boulogne Billancourt — 2007

Compétences

> **Anglais** : lu : 75% - écrit : 65% - parlé : 70% (Obtention du TOEIC en 2014) | **Espagnol** : intermédiaire

> **Développement Web** : HTML 5, CSS 3, SCSS, PHP, VueJS, React, Twig, Wordpress, SEO, GIT, CLI

> Conception Web : Adobe Photoshop / Illustrator | Sketch | Axure | Atom

> Bureautique : Mac et PC | Suite Office, iWork'18

> Tennis (30/2), Volley-ball (Compétition FSGT), Football à 7 (Compétition)

> Trésorier et Responsable Communication et Visuel de 2 BdE

> Moto, Netflix, Musique, Voyage (Angleterre, Espagne, Italie, Maroc, Turquie, Thaïlande, Mexique, Bolivie, ...)